臺灣高等法院臺南分院刑事判決
　　　　　　　　　　　　　　　　　 111年度上易字第443號
上  訴  人  
即  被  告  陳秋吉



上列上訴人因竊盜案件，不服臺灣雲林地方法院111年度易字第1
37號中華民國111年7月13日第一審判決（起訴案號：臺灣雲林地
方檢察署111年度偵緝字第100號），提起上訴，本院判決如下：
    主  文
原判決關於陳秋吉之宣告刑部分撤銷。
陳秋吉所犯侵入住宅竊盜罪，處有期徒刑陸月，如易科罰金，以
新臺幣壹仟元折算壹日。
    事實及理由
一、刑事訴訟法第348條於民國110年6月18日修正施行：「上訴
    得對於判決之一部為之。對於判決之一部上訴者，其有關係
    之部分，視為亦已上訴。但有關係之部分為無罪、免訴或不
    受理者，不在此限。上訴得明示僅就判決之刑、沒收或保安
    處分一部為之。」經查：本案原審判決後，檢察官並未提起
    上訴，被告僅就原判決刑之部分提起上訴（見本院卷第119
    頁），是本件審判範圍僅及於原判決刑之部分，本案犯罪事
    實、所犯法條及論罪部分之認定，均引用第一審判決書所記
    載之事實、證據、論罪（如附件）。
二、被告上訴意旨略以：被告已與被害人達成和解，請求依刑法
    第59條、第61條之規定減輕其刑，並為緩刑之宣告。
三、被告上訴意旨之論斷：
　㈠按刑罰之量定，固屬法院自由裁量之職權行使，惟刑事審判
    之量刑，旨在實現刑罰權之分配的正義，故法院對科刑判決
    之被告量刑，應符合罪刑相當原則，使罰當其罪，以契合人
    民之法律感情。此所以刑法第57條明定科刑時應審酌一切情
    狀，尤應注意該條所列各款情形，以為科刑輕重之標準。而
    刑罰之量定，固屬事實審之職權，惟我國現階段第二審仍採
    覆審制，對於事實之認定、法律適用及量刑，均應予重複調
    查審認，是以，第二審於量刑時或審酌原審量刑是否妥適時
    ，亦應受刑法第57條規定之拘束，倘刑法第57條所列各款事
    由所依據之事實，與第一審所認定者不符，而影響到行為人
    之責任輕重之判定時，原審依據原認定事實所導出之刑度，
    即難認妥適。經查：被告於原審判決後，已與被害人達成和
    解，並先行給付被害人新台幣（下同）2千元，有臺灣雲林
    地方法院調解筆錄附卷可參（見原審卷第219頁），被告既
    已就被害人之損害為部分彌補，此項被告犯後態度及對於被
    害人之賠償，乃原審未及審酌，此部分量刑即有未洽。
　㈡被告上訴意旨雖另請求依刑法第59條、第61條之規定減輕其
    刑，惟按，刑法第59條規定之酌量減輕其刑，必須犯罪另有
    特殊之原因與環境，在客觀上足以引起一般同情，認為即使
    予以宣告法定最低度刑，猶嫌過重者，始有其適用。經查：
    被告有竊盜、販賣毒品、施用毒品、恐嚇取財、偽造有價證
    券之前科，有台灣高等法院被告前案紀錄表附卷可參（見本
    院卷第45-67頁），素行極為不佳，被告侵入被害人之住處
    竊取內有現金1萬元及如原判決附表所示之物品，對於被害
    人所造成損害並非輕微，且已危害社會治安，被告雖與被害
    人達成和解，惟迄今亦僅賠償2千元，衡量被告所涉犯罪情
    節，實無判處法定最低本刑而有情輕法重，致生違反罪刑相
    當性及比例原則之情形，自無從依刑法第59條規定減輕其刑
    ，亦無刑法第61條所稱「情節輕微，顯可憫恕，認為依刑法
    第59條規定減輕其刑仍嫌過重」之情。至於被告另請求為緩
    刑之宣告，惟被告前因販賣毒品等案件，經法院判處應執行
    有期徒刑9年確定，於109年9月14日縮短刑期假釋出監等情
    ，有台灣高等法院被告前案紀錄表附卷可參（見本院卷第64
    -66頁），被告於假釋期間再犯本案，並不符合刑法第74條
    第1項宣告緩刑之條件。是被告此部分上訴意旨，雖均無理
    由，惟指摘原判決量刑過重部分，非無理由，且原判決亦有
    前開違誤之處，自應由本院將原判決宣告刑部分撤銷改判，
    以期適法。
四、爰審酌被告有如前所述之前科，素行不佳，依被告於偵查中
    所稱，其隨機選定被害人之住所竊取被害人所有物品，造成
    被害人之損害，且對居住安寧及社會治安已造成相當程度之
    危害，惟念被告犯後尚能坦承犯行，且與被害人已達成和解
    ，並先行給付被害人2千元，尚知悔悟，暨其於本院自承國
    中畢業之智識程度、未婚、家中尚有母親、現罹患憂鬱症及
    HIV（見本院卷第123頁），健康情況不佳等一切情狀，量處
    如主文第2項所示之刑，並諭知易科罰金之折算標準。
五、應適用之法條：
  ㈠刑事訴訟法第369 條第1 項前段、第373條。
  ㈡刑法第41條第1項前段。
本案經檢察官林柏宇提起公訴，檢察官蔡麗宜到庭執行職務。
中　　華　　民　　國　　111 　年　　10　　月　　26　　日
                  刑事第六庭    審判長法  官  吳勇輝
                                      法  官  黃國永
                                      法  官  吳錦佳
以上正本證明與原本無異。
不得上訴。
　　　　　　　　　　　　　　　　　　　書記官  王杏月　　
中　　華　　民　　國　　111 　年　　10　　月　　26　　日
本判決論罪科刑條文：
中華民國刑法第321條
犯前條第1項、第2項之罪而有下列情形之一者，處6月以上5年以
下有期徒刑，得併科50萬元以下罰金：
一、侵入住宅或有人居住之建築物、船艦或隱匿其內而犯之。
二、毀越門窗、牆垣或其他安全設備而犯之。
三、攜帶兇器而犯之。
四、結夥三人以上而犯之。
五、乘火災、水災或其他災害之際而犯之。
六、在車站、港埠、航空站或其他供水、陸、空公眾運輸之舟、
    車、航空機內而犯之。
前項之未遂犯罰之。